【裁判字號】    97,上訴,431
【裁判日期】    970320
【裁判案由】    毒品危害防制條例
【裁判全文】
臺灣高等法院刑事判決                 97年度上訴字第431號
    上  訴  人
    即  被  告  甲○○
                        現於臺灣臺北看守所
上列上訴人因毒品危害防制條例案件，不服臺灣板橋地方法院96
年度訴字第3549號，中華民國96年12月17日第一審判決（起訴案
號：臺灣板橋地方法院檢察署96年度毒偵字第6282、6627號），
提起上訴，本院判決如下：
    主  文
上訴駁回。
    事  實
一、甲○○前因施用毒品案件，經原審以92年度毒聲字第3830號
    裁定送觀察、勒戒後，認無繼續施用毒品之傾向，於民國93
    年1月5日執行完畢釋放出所，並由臺灣板橋地方法院檢察署
    檢察官於同日以92年度毒偵字第3990號為不起訴處分確定。
    復因施用第一級、第二級毒品案件，經臺灣士林地方法院以
    94年度簡字第61號判決判處有期徒刑6月、2月，應執行有期
    徒刑7月確定。另因搶奪案件， 經臺灣士林地方法院以93年
    度訴字第617號判決判處有期徒刑1年2月確定， 上開各案經
    裁定應執行有期徒刑1年8月， 甫於95年8月31日縮刑期滿執
    行完畢（構成累犯）。
二、詎甲○○仍不知悔改，明知海洛因、甲基安非他命不得施用
    、持有，竟於觀察、勒戒執行完畢釋放後5年內(一) 基於施用
    第一級毒品之犯意，於96年8月15日中午， 在臺北縣蘆洲市
    ○○路某加油站廁所內，將第一級毒品海洛因摻水放入注射
    針筒內，再注射至體內之方式施用第一級毒品1次； 另基於
    施用第二級毒品甲基安非他命之犯意，在上址，將第二級毒
    品甲基安非他命放入吸食器內，下以火燒烤，施用第二級毒
    品甲基安非他命1次。嗣於同日22時許， 在臺北縣板橋市○
    ○街4巷20弄3之2號3樓為警查獲，扣得其所有供施用第一級
    之毒品之注射針筒2支、殘渣袋2個。(二) 又於96年8月25日中
    午，在臺北縣新莊市某加油站廁所內，以針筒注、之方式，
    施用第一級毒品海洛因1次；另於同日16時許， 在臺北縣新
    莊市某加油站廁所內，以吸食器施用第二級毒品甲基安非他
    命1次，嗣於同日17時許在臺北縣板橋市○○街4巷20號前，
    為警查獲，扣得其所有供施用之第一級毒品海洛因1包（ 驗
    餘毛重0．535公克）。
三、案經臺北縣政府警察局新莊分局、蘆洲分局報請臺灣板橋地
    方法院檢察署檢察官偵查起訴。
    理  由
一、訊據被告甲○○對於施用第一級毒品、第二級毒品之犯行，
    業據其於原審審判及本院審判中均供認不諱，其先後為警採
    尿送驗結果，均呈海洛因代謝物嗎啡類陽性反應、甲基安非
    他命類陽性反應，有臺灣檢驗科技股份有限公司96年9月3日
    、96年9月7日濫用藥物尿液檢驗報告各1紙在卷可參， 復有
    注射針筒2支、殘渣袋2個扣案足佐。又白粉1包，毛重0．56
    公克，因鑑驗使用0．025公克（驗餘毛重0．535公克），有
    臺灣檢驗科技股份有限公司96年10月12日濫用藥物檢驗報告
    1紙足證，被告自白核與事實相符。 被告前因施用毒品案件
    ，經原審以92年度毒聲字第3830號裁定送觀察、勒戒後，認
    無繼續施用毒品之傾向，於93年1月5日釋放出所執行完畢，
    並由臺灣板橋地方法院檢察署檢察官以92年度毒偵字第3990
    號為不起訴處分確定，有上開不起訴處分書、本院被告前案
    紀錄表在卷可憑。 被告於觀察勒戒執行完畢釋放後5年內再
    犯施用毒品犯行，堪予認定。
二、海洛因、甲基安非他命經毒品危害防制條例列為第一級、第
    二級毒品，不得施用、持有，核被告甲○○所為，係犯毒品
    危害防制條例第10條第1項之施用第一級毒品罪、第2項施用
    第二級毒品罪。被告施用前後持有第一、二級毒品之低度行
    為，應為施用之高度行為所吸收，不另論罪。被告所犯施用
    第一級毒品罪、施用第二級毒品罪，犯意有別、行為互殊，
    應予分論併罰。被告有事實欄一所述之犯罪科刑執行紀錄，
    有本院被告前案紀錄表1件在卷足憑， 其受有期徒刑執行完
    畢5年內故意再犯本案有期徒刑以上之4罪，均為累犯，應依
    刑法第47條第1項規定加重其刑。
三、原審因認被告罪證明確， 引用毒品危害防制條例第10條第1
    項、第2項、第18條第1項前段、第23條第2項， 刑法第11條
    前段、第47條第1項、第51條第5款、第38條第1項第2款之規
    定，並審酌被告前經觀察、勒戒執行完畢釋放後，猶萌施用
    毒品犯意漠視法令之禁制，恣意濫用毒品，兼衡其施用毒品
    動機、手段、犯後坦承犯行等一切情狀，分別量處有期徒刑
    8月、8月、4月、4月，並定應執行之刑有期徒刑1年6月。對
    於扣案之海洛因1包，驗餘毛重0．535公克， 為查獲之第一
    級毒品， 並依毒品危害防制條例第18條第1項前段沒收銷燬
    之（包裝上開毒品之包裝袋，其與毒品於物理外觀上附合而
    難予析離，且如強予析離至完全無殘渣留存，將耗費相當之
    時間、人力與經費，於經濟上顯無實益，是依社會一般通念
    ，堪認該包裝袋已與查獲之毒品結合成為一體而無從強加析
    離， 是上開毒品既屬毒品危害防制條例18條第1項前段所規
    定之違禁物，其外包裝袋自亦應併予沒收銷燬之，附此敘明
    ）。至於注射針筒2支、殘渣袋2個為被告所有供施用第一級
    毒品所用之物，業據被告供認在卷，且非專供施用毒品之器
    具，依刑法第38條第1項第2款規定宣告沒收。核其認事用法
    ，並無不合，量刑亦稱妥適，上訴人即被告上訴意旨承認犯
    罪惟請求從輕量刑，然本院認原審量刑並無過重，上訴無理
    由，應駁駁回。
據上論斷，應依刑事訴訟法第368條，判決如主文。
本案經檢察官林炳雄到庭執行職務。
中    華    民    國    97    年    3    月     20    日
                  刑事第４庭    審判長法  官  沈宜生
                                      法  官  鄭水銓
                                      法  官  周煙平
以上正本證明與原本無異。
施用第一級毒品部分如不服本判決，應於收受送達後十日內向本
院提出上訴書狀，其未敘述上訴之理由者並得於提起上訴後十日
內向本院補提理由書（均須按他造當事人之人數附繕本）。
其餘不得上訴。
                                      書記官  蕭麗珍
中    華    民    國    97    年    3     月    26    日
附錄：本罪論罪科刑法條
毒品危害防制條例第10條第1項
施用第一級毒品者，處 6 月以上 5 年以下有期徒刑。
施用第二級毒品者，處 3 年以下有期徒刑。


司法院資訊處製作；財團法人民間司法改革基金會備份。
